【裁判字號】    92,交訴,37
【裁判日期】    920627
【裁判案由】    業務過失致死
【裁判全文】
臺灣桃園地方法院刑事判決                          九十二年度交訴字第三七號
    公  訴  人  臺灣桃園地方法院檢察署檢察官
    被      告  乙○○
右列被告因業務過失致死案件，經檢察官提起公訴（九十年度偵字第三二三九號），
本院判決如左：
     主  文
乙○○從事業務之人，因業務上之過失致人於死，處有期徒刑伍月，如易科罰金，以
參佰元折算壹日，緩刑參年。
     事  實
一、乙○○無犯罪前科。乙○○係聯結車駕駛，平日以載運昱盛營造股份有限公司（
    以下簡稱「昱盛公司」）之膠輪壓路機至各地工地施工為業，於民國九十二年一
    月六日晚間十時乙○○在桃園縣平鎮市○○○○○道路舖設柏油路面之工地載運
    昱盛公司壓路機欲至平鎮市○○路之工地繼續施工，因天下雨而作罷，遂在東西
    向快速道路陸橋下附近之往大溪方向之有快慢車道分道線標記之路段，有二快車
    道及一慢車道，白實線與路邊之寬度二．六公尺之柏油路面為慢車道兼路肩，明
    知任何人皆不得利用道路放置動力機械，以免影響車道之車輛通行，而依當時正
    下大雨、夜間無照明致視線極為不良及路面濕滑等情形，猶應注意不能將壓路機
    停在該處慢車道上，以免影響該車道車輛通行，因貪圖方便，疏於注意而將壓路
    機放置在東西向快速道路陸橋下往大溪方向平面道路二十五．八公里之Ｐ三○九
    號柱前之外側慢車道上，車後亦未放置任何警示椎、燈等，壓路機亦幾乎占據慢
    車道一半之車道，而於翌日（九十二年一月七日）凌晨五時三十分許，邱惠芳甫
    於凌晨五時多與友人丙○○等人在桃園縣中壢市「大聯盟ＫＴＶ」分手，自行騎
    ＪＫ六－○七五號重型機車沿東西向快速道路陸橋下往大溪方向平面道路慢車道
    駛至，因亦疏未注意車前狀況而自後衝撞壓路機後方倒地，因而受有頭、胸部外
    傷，出血性休克，適丙○○不放心打電話與邱惠芳聯絡，因電話不通，丙○○立
    即開車折返沿邱惠芳騎駛路線找尋，旋即在東西向快速道路陸橋下往大溪方向平
    面道路二十五．八公里之Ｐ三○九號柱前停放在外側慢車道之壓路機後方發現臥
    倒在地之邱惠芳，丙○○立即通知救護車將邱惠芳送醫急救，邱惠芳仍因傷重而
    於送醫途中不治死亡，據報趕至車禍現場之桃園縣警察局交通隊平鎮分隊警員丁○○根據壓路機上之公司名稱、聯絡電話通知昱盛公司之副總經理曾進春到場說
    明，因而查出乙○○涉案而通知乙○○到案。
二、案經邱惠芳之兄甲○○告訴由桃園縣警察局平鎮分局報請臺灣桃園地方法院檢察
    署檢察官相驗後簽分偵查起訴。
    理  由
一、右揭犯罪事實，業據被告乙○○坦承不諱，且據證人曾進春於九十二年一月七日
    警訊、九十二年一月七日、九十二年二月十日偵查、證人丙○○、到場處理警員
    丁○○於九十二年二月十日偵查、九十二年六月十三日本院調查審理時證述甚詳
    ，並有道路交通事故調查報告表乙紙、現場相片八張等在卷可稽。而本件被害人
    邱惠芳確係因本件車禍致受有頭、胸部外傷，出血性休克而不治死亡等情，業經
    檢察官率同檢驗員相驗屬實，並製有勘驗筆錄、相驗屍體證明書、驗斷書等及相
    驗照片四幀附卷可憑。按任何人皆不得利用道路放置動力機械，又汽車行駛時駕
    駛人應注意車前狀況，並隨時採取必要之安全措施，道路交通安全規則第一百四
    十條第四款、第九十四條第三項分別定有明文，被告與被害人邱惠芳均應注意上
    開規定；本件被告停放壓路機之處所為平鎮市○○○○○道路陸橋下之往大溪方
    向之有快慢車道分道線標記之路段，有二快車道及一慢車道，白實線與路邊之寬
    度二．六公尺之柏油路面為慢車道兼路肩，壓路機停在距白實線一．四公尺之處
    ，是屬慢車道上，被告竟為圖一時之便，而將壓路機停放在慢車上，明顯妨害慢
    車道其他車輛之通行，又被告雖辯稱「：雖然沒有擺警告標誌，但（壓路機）膠
    輪後面有塊牌子書寫『道路封閉』有反光效果：」，然而據證人丙○○所述「：
    （發現邱惠芳人車倒在壓路機後方時，當時現場路況如何？）下大雨，霧很濃、
    視線很差，沒有路燈：」等語，被告復未在壓路機後方適當距離擺設警示或反光
    標識，更造成行車危險，而依當時情形並無不能注意之情事，被告竟疏未注意，
    任意將壓路機停放於前開處所，使邱惠芳騎乘機車自後撞擊壓路機後車體因而死
    亡，其有過失甚明，且其過失與被害人邱惠芳之死亡間，有相當因果關係。又本
    件肇事地點在東西向快速道路陸橋下往大溪方向平面道路二十五．八公里之Ｐ三
    ○九號柱前之外側慢車道上，有二快車道及一慢車道，直路，路上亦無其他任何
    阻礙，有道路交通事故調查報告表附卷可佐，衡情被害人邱惠芳保持慎密注意車
    前狀況，應可及早發現被告所停放壓路機而即時閃避，詎其亦疏未注意而致肇事
    ，其就本件事故之發生，自亦與有過失，惟被害人邱惠芳雖與有過失，仍不得因
    此相抵而解免被告之過失責任，附此敘明。縱上，本案事證已臻明確，被告犯行
    洵堪認定，應予依法論科。
二、查被告係聯結車駕駛，平日以載運昱盛公司之膠輪壓路機至各地工地施工為業，
    核被告所為，係犯刑法第二百七十六條第二項之業務過失致死罪。被告於肇事後
    ，並未主動到場處理，係事後經警查出其到案乙情，業據被告於本院審理時供承
    明確，且據證人即承辦警員丁○○於本院證述甚詳，是被告應尚不符刑法第六十
    二條前段規定自首之要件，自不得減輕其刑。爰審酌被告應注意且能注意在任何
    人不得利用道路放置動力機械，竟貪圖一時便利，疏未注意而將壓路機停放在上
    開東西向快速道路陸橋下往大溪方向平面道路二十五．八公里之Ｐ三○九號柱前
    之外側慢車道上，已有妨害他車之通行，致被害人邱惠芳騎機車自後追撞肇事而
    於送醫途中不治死亡，已損及被害人邱惠芳之權益、被害人邱惠芳於本件車禍亦
    有疏失及被告犯罪後之態度等一切情狀，量處如主文所示之刑。惟被告前未曾有
    期徒刑以上刑之宣告，有台灣桃園地方法院檢察署刑案記錄查註表、台灣高等法
    院被告全國前案紀錄表在卷可稽，其因一時疏慮，致犯本罪，經此教訓，當知所
    惕勵，且被告事後已與被害人家屬達成民事和解，並經被害人家屬宥恕，此已據
    被害人邱惠芳之兄甲○○到庭陳述甚詳，被告應無再犯之虞，本院認對被告所宣
    告之刑，以暫不執行為適當，並諭知緩刑三年，以啟自新。
據上論斷，應依刑事訴訟法第二百九十九條第一項前段，刑法第二百七十六條第二項
、第四十一條第一項前段、第七十四條第一款，罰金罰鍰提高標準條例第一條前段、
第二條，判決如主文。
本案經檢察官黃智勇到庭執行職務。
中      華      民      國    九十二    年      六      月    二十七    日
                                臺灣桃園地方法院交通法庭
                                    法  官  林  婷  立
右正本證明與原本無異。
如不服本判決，應於判決送達後十日內向本院提出上訴狀( 應附繕本 )，上訴於
臺灣高等法院。
                                    書記官  楊  鳳  滿
中     華       民      國    九十二    年     七       月     十八     日
附論罪科刑依據之法條:
刑法第二百七十六條
因過失致人於死者，處二年以下有期徒刑、拘役或二千元（現已提高十倍為二萬元）
以下罰金。
從事業務之人，因業務上之過失犯前項之罪者，處五年以下有期徒刑或拘役得併科三
仟元（現已提高十倍為三萬元）以下罰金。


司法院資訊處製作；財團法人民間司法改革基金會備份。
